【裁判字號】    97,上易,84
【裁判日期】    970220
【裁判案由】    詐欺
【裁判全文】
臺灣高等法院臺中分院刑事判決          97年度上易字第84號
上  訴  人
即  被  告  甲○○
選任辯護人  王信雄律師
上列上訴人因詐欺案件，不服臺灣臺中地方法院96年度易字第28
96號中華民國96年11月23日第一審判決（起訴案號：臺灣臺中地
方法院檢察署96年度偵字第9922號），提起上訴，本院判決如下
：
    主  文
上訴駁回。
    事實及理由
一、本案經本院審理結果，認第一審判決認事用法及量刑均無不
    當，應予維持，並引用第一審判決書記載之事實、證據及理
    由（如附件）。
二、上訴人即被告甲○○（下稱被告）不服原判決而提起上訴，
    其上訴意旨辯稱：本件被告於警、偵訊及原審審理時之供述
    前後一致，並無原審判決所述矛盾之處；被告對「王萬佑」
    之人及與實施詐騙被害人之人間，並無詐欺取財之犯意連絡
    ，被告並無幫助詐欺犯罪之故意，依法應為無罪之諭知；被
    告被「王萬佑」之人共詐騙5個帳戶資料（即郵局豐原分行
    、第一銀行豐原分行、臺灣中小企業銀行豐原分行、華南銀
    行西豐原分行〈被告誤稱為豐原分行〉、臺中商業銀行豐原
    分行等帳戶），該5個帳戶試辦好後一個一個交付予「王萬
    佑」之人云云。經查：
（一）被告前開有關供述前後不一所為之辯解，業據原審判決於
      理由中說明不足採信之理由；況參酌被告與「王萬佑」之
      人並不熟識，被告焉會僅憑「王萬佑」之人所交付之名片
      1 張，即認定「王萬佑」為會計師，並進而將有關個人重
      要證件之存摺等資料，交付予「王萬佑」，此與一般之常
      情，尚屬有違。
（二）被告縱有作債務協商，而須做薪資證明資料及開立帳戶之
      必要，然此項帳戶之開立，僅在證明有薪資資料之進出即
      可，何須一次開立5個帳戶？又檢察官之起訴書及原審判
      決書均以被告係基於不確定幫助詐欺取財犯意，而對被告
      論以幫助詐欺取財罪；倘被告係明知或與「王萬佑」之人
      有犯意之連絡，則被告依法應直接論以詐欺取財正犯之罪
      責，而非僅論幫助犯而已；本件被告明知帳戶交予他人使
      用，可能造成詐欺集團成員利用該帳戶，做為向被害人詐
      騙錢財之匯款工具之情形，應無法諉為不知，其竟仍為之
      ，顯然其有幫助詐欺取財之不確定故意存在甚明，因此，
      被告辯稱其主觀上並無犯罪之故意云云，顯無足採信。
（三）至被告另案與本件有關交付華南商業銀行西豐原分行帳號
      000000000000號帳戶予「王萬佑」，而向被害人王恆詐得
      55萬元之事實，雖業經台灣台北地方法院以96年度易字第
      166號刑事判決無罪確定在案；惟本件被告係分次將一個
      一個帳戶交付予「王萬佑」之人，已如前述；且該案件受
      詐騙之被害人及所使用之帳戶均與本案不同，因此，本院
      就本件認定之結果，並不受前開案件所拘束，附此說明。
（四）綜前所述，被告所辯均與常情不符，自難認被告之辯解為
      可採。本件被告提起上訴，猶執前詞，否認有幫助詐欺之
      不確定故意存在云云，為無理由，應予駁回。
（五）另併案（即台灣台中地方法院檢察署96年度偵字第22809
      號）意旨略以：被告於95年8月14日，在台中市○○路499
      號大潤發大賣場前，將其所有中華郵政股份有限公司豐原
      中正路郵局帳號00000000000000號之存摺資料等，出售予
      詐騙集團之成員，嗣該詐騙集團之成員於同日向被害人彭
      鐵男詐騙40萬元，經被害人彭鐵男將該款項匯入被告前開
      帳戶後，遭提領一空等情，因認與本件有事實上一罪之關
      係，被告涉有刑法第30條、第339條第1項之幫助詐欺取財
      之犯嫌，而移送本院併案審理云云。惟查，本件被告是分
      次將一個一個帳戶交付予「王萬佑」之人，且併案部分受
      詐騙之被害人及所使用之帳戶均與本案不同，因此，併案
      部分難認與本件有何事實上一罪之關係，此部分即非本院
      所得審就，自應將此併案部分退回原併案機關，另為適法
      之處理。
三、據上論斷，應依刑事訴訟法第373條、第368條，判決如主文
    。
本案經檢察官乙○○到庭執行職務。
中    華    民    國    97    年    2  月  20    日
            刑事第十一庭  審判長法  官  陳  朱  貴
                                法  官  胡  文  傑
                                法  官  何  志  通
上列正本證明與原本無異。
不得上訴。
                                書記官  高  麗  淇
中    華    民    國    97    年    2  月  20    日


司法院資訊處製作；財團法人民間司法改革基金會備份。
